【裁判字號】    97,消債更,478
【裁判日期】    981215
【裁判案由】    更生事件
【裁判全文】
臺灣士林地方法院民事裁定           97年度消債更字第478號
債  務  人  何儀頡（原名：何簣.
代  理  人  李淵聯律師
上列當事人聲請更生事件，本院裁定如下：
    主  文
債務人何儀頡（原名：何簣伶）自中華民國九十八年十二月二十
一日十七時起開始更生程序。
命司法事務官進行本件更生程序。
    理  由
一、按債務人不能清償債務或有不能清償之虞，且無擔保或無優
    先權之債務總額未逾新臺幣（下同）1,200 萬元者，於法院
    裁定開始清算程序或宣告破產前，得向法院聲請更生，觀諸
    消費者債務清理條例第3 條、第42條第1 項規定自明。次按
    法院開始更生程序之裁定，應載明其年、月、日、時，並即
    時發生效力。又法院開始更生或清算程序後，得命司法事務
    官進行更生或清算程序，必要時得選任律師、會計師或其他
    適當之自然人或法人一人為監督人或管理人，復為同條例第
    45條第1 項、第16條所明定。
二、本件聲請意旨略以：伊除每月薪資3 萬元外，名下雖有坐落
    臺北市北投區○○○路223 巷11號之房屋及其基地（下稱系
    爭不動產），惟無擔保或無優先債務總額為91萬8,841 元，
    有不能清償債務之情事，前已提出債權人清冊，以書面向最
    大債權金融機構元大商業銀行股份有限公司（下稱元大銀行
    ）請求協商債務清償方案，惟協商不成立；且伊無擔保或無
    優先權之債務總額未逾1,200 萬元，復未經法院裁定開始清
    算程序或宣告破產，爰向本院聲請更生等語。
三、經查，債務人何儀頡（原名：何簣伶）所主張之上開事實，
    業據提出財團法人金融聯合徵信中心當事人綜合信用報告之
    協商前置專用債權人清冊、前置協商不成立通知書、全戶戶
    籍謄本、財政部臺北市國稅局民國95至97年度綜合所得稅各
    類所得資料清單、全國財產稅總歸戶財產查詢清單、系爭不
    動產登記第二類謄本、薪資轉帳證明、98年1 月至98年6 月
    薪資明細表等件為證（見本院卷第16至27、29至34、65至68
    、87、88頁），且經本院依職權向最大債權金融機構元大銀
    行函查協商過程等情屬實，有該銀行97年10月15日民事陳報
    狀在卷可按（見本院卷第45頁），堪認為真正。
四、次查，系爭不動產之現值雖約207 萬3,907 元，有元大銀行
    98年9 月21日民事陳報狀可參（見本院卷第94至95頁）。惟
    債務人係於88年3 月間，因繼承而公同共有系爭不動產，此
    有上開系爭不動產登記第二類謄本可稽。系爭不動產既為公
    同公有之財產，其轉讓、換價本即不易。又以債務人每月薪
    資3 萬元計算，而其平日因工作之故，居住於桃園縣，則參
    酌內政部主計處公布之98年度臺灣省最低生活費為9,660 元
    等情，則債務人之收入扣除其個人最低生活費後，僅餘2 萬
    0,340 元，而其無擔保或無優先債務總額高達91萬8,841 元
    ，足認其確有不能清償債務之虞之情事。此外，復查無債務
    人有消費者債務清理條例第6 條第3 項、第8 條或第46條各
    款所定駁回更生聲請之事由存在，則債務人聲請更生，應屬
    有據。揆諸首揭規定及說明，應予開始更生程序，並命司法
    事務官進行本件更生程序。
五、爰裁定如主文。
中    華    民    國    98    年    12    月    15    日
                  民事第一庭  法      官  陳梅欽
上為正本係照原本作成。
本件不得抗告。
中    華    民    國    98    年    12    月    15    日
                              書  記  官  羅伊安


司法院資訊處製作；財團法人民間司法改革基金會備份。
